Minutes et répertoires du notaire Philippe LEMOYNE, 1640 - 4 septembre 1676 (étude XXXIII)
Archives nationales
- Minutes de Philippe LEMOYNE, 1634 - 1678; MC/ET/XXXIII/102 - MC/ET/XXXIII/160
  - Minutes concernant l'Hôtel-Dieu de Paris. 1649 - 1651, MC/ET/XXXIII/104; registre
    - Bail de la dîme de Saint-Ouen par l'Hôtel-Dieu de Paris représenté par Matthieu Molé, chevalier, conseiller du roi en ses conseils d'Etat et privé, premier président au Parlement de Paris, seigneur de Champlâtreux et autres lieux, Nicolas de Pois, bourgeois de Paris, Philippe Pietre, avocat en
      bail; Montorgueil (rue); Dauphin (enseigne du); Saint-Ouen (Seine-Saint-Denis); Molé, Matthieu; Pois, Nicolas de; La Haye, René de; Cramoisy, Sébastien; Perrichon, Guillaume; Leconte, Jean; Charles Rattier; conseiller d'Etat (Ancien Régime); président au parlement (Ancien Régime); avocat au parlement (Ancien Régime); élu local; commerçant; administrateur
    - Transport par Charles Cochon, marchand drapier, bourgeois de Paris, demeurant à Paris, rue Neuve Sainte-Geneviève, paroisse Saint-Etienne, à l'Hôtel-Dieu de Paris., 18 mai 1650; MC/ET/XXXIII/104
      cession; Neuve-Sainte-Geneviève (rue); Cochon, Charles; négociant
    - Bail par l'Hôtel-Dieu de Paris représenté par Philippe Pietre, avocat en Parlement, René de La Haye, bourgeois de Paris, Charles Robineau, conseiller et secrétaire du roi, Guillaume Perrichon, bourgeois de Paris, Jean Leconte, conseiller ordinaire du roi en ses conseils, tous gouverneurs de l'Hôtel-Dieu de Paris, à François Briffault, marchand de vin, demeurant à Paris., 18 mai 1650; MC/ET/XXXIII/104
      bail; Pietre, Philippe; La Haye, René de; Robineau, Charles; Perrichon, Guillaume; Leconte, Jean; Briffault, François; avocat au parlement (Ancien Régime); commerçant; administrateur
    - Bail par l'Hôtel-Dieu de Paris représenté par Philippe Pietre, avocat en Parlement, René de La Haye, bourgeois de Paris, Charles Robineau, conseiller et secrétaire du roi, Guillaume Perrichon, bourgeois de Paris, Jean Leconte, conseiller ordinaire du roi en ses conseils, tous gouverneurs de l'Hôtel-Dieu de Paris, à Philippe Bonneuil, écuyer, seigneur de Bonnelle, demeurant à Paris., 18 mai 1650; MC/ET/XXXIII/104
      bail; Pietre, Philippe; La Haye, René de; Robineau, Charles; Perrichon, Guillaume; Leconte, Jean; Bonneuil, Philippe; avocat au parlement (Ancien Régime); administrateur
    - Bail des dîmes de Villepreux par l'Hôtel-Dieu de Paris représenté par Matthieu Molé, chevalier, conseiller du roi en ses conseils d'Etat et privé, premier président au Parlement de Paris, seigneur de Champlâtreux et autres lieux, Philippe Pietre, avocat en Parlement, Nicolas de Pois, René de La Haye, Sébastien Cramoisy, bourgeois et anciens échevins de Paris, Charles Robineau, conseiller et secrétaire du roi et de ses finances, Guillaume Perrichon, bourgeois de Paris, à Claude Gannieu, hôtelier, demeurant à Villepreux, étant de présent à Paris., 20 mai 1650; MC/ET/XXXIII/104
      bail; Molé, Matthieu; Pietre, Philippe; La Haye, René de; Pois, Nicolas de; Cramoisy, Sébastien; Robineau, Charles; Perrichon, Guillaume; Gannieu, Claude; conseiller d'Etat (Ancien Régime); président au parlement (Ancien Régime); avocat au parlement (Ancien Régime); élu local; hôtelier
    - Transaction entre l'Hôtel-Dieu de Paris représenté par Matthieu Molé, chevalier, conseiller du roi en ses conseils d'Etat et privé, premier président au Parlement de Paris, seigneur de Champlâtreux et autres lieux, Philippe Pietre, avocat en Parlement, Charles Robineau, conseiller et secrétaire du roi, maison et couronne de France et de ses finances, Guillaume Perrichon, bourgeois de Paris, Jean Leconte, conseiller ordinaire du roi en ses conseils, tous gouverneurs de l'Hôtel-Dieu de Paris, d'une part, et Charles Renouard, écuyer, seigneur d'Orcies, conseiller du roi et conseiller général de l'extraordinaire des guerres, demeurant à Paris, rue des Nonnaidières, paroisse Saint-Paul, Jean Lenois, avocat en Parlement, demeurant à Paris, rue de la Verrerie, paroisse Saint-Jean-en-Grève, et François Pachau, bourgeois de Paris, demeurant à Paris, paroisse Saint-Germain-l'Auxerrois., 27 mai 1650; MC/ET/XXXIII/104
      accord; Verrerie (rue de la); Molé, Matthieu; Pietre, Philippe; Robineau, Charles; Perrichon, Guillaume; Leconte, Jean; Renouard, Charles; Lenois, Jean; Pachau, François; conseiller d'Etat (Ancien Régime); président au parlement (Ancien Régime); avocat au parlement (Ancien Régime); administrateur
    - Titre - nouvel par l'Hôtel-Dieu de Paris représenté par Matthieu Molé, chevalier, conseiller du roi en ses conseils d'Etat et privé, premier président au Parlement de Paris, seigneur de Champlâtreux et autres lieux, Philippe Pietre, avocat en Parlement, Charles Robineau, conseiller et secrétaire du roi, maison et couronne de France et de ses finances, Guillaume Perrichon, bourgeois de Paris, tous gouverneurs de l'Hôtel-Dieu de Paris, d'une part, et Claude Feydeau, écuyer, seigneur de Rouville, conseiller du roi, correcteur en la Chambre des Comptes, et Louise Bunen, son épouse., 27 mai 1650; MC/ET/XXXIII/104
      titre nouvel; Molé, Matthieu; Pietre, Philippe; Robineau, Charles; Perrichon, Guillaume; Feydeau, Claude; Bunen, Louise; conseiller d'Etat (Ancien Régime); président au parlement (Ancien Régime); avocat au parlement (Ancien Régime); administrateur
    - Désistement par Jean Veron, laboureur, demeurant à Compan en la maison de la ferme de l'Hôtel-Dieu de Paris, étant de présent à Paris., 8 juin 1650; MC/ET/XXXIII/104
      renonciation; Veron, Jean; agriculteur
    - Bail par l'Hôtel-Dieu de Paris représenté par Matthieu Molé, chevalier, conseiller du roi en ses conseils d'Etat et privé, premier président au Parlement de Paris, seigneur de Champlâtreux et autres lieux, René de La Haye, Sébastien Cramoisy, anciens échevins de Paris, Charles Robineau, conseiller, notaire et secrétaire du roi et de ses finances, tous gouverneurs de l'Hôtel-Dieu de Paris, à Jean des Forges, marchand mercier, demeurant à Paris, sur le Petit Pont, paroisse Saint-Germain., 12 juin 1650; MC/ET/XXXIII/104
      bail; Petit (pont); Molé, Matthieu; La Haye, René de; Cramoisy, Sébastien; Robineau, Charles; Des Forges, Jean; conseiller d'Etat (Ancien Régime); président au parlement (Ancien Régime); élu local; commerçant; administrateur
    - Bail par l'Hôtel-Dieu de Paris représenté par Nicolas de Pois, bourgeois de Paris, René de la Haye, Sébastien Cramoisy, anciens échevins de Paris, Guillaume Perrichon, bourgeois de Paris, tous gouverneurs de l'Hôtel-Dieu de Paris, à Toussaint Mougeot, procureur en Parlement., 15 juin 1650; MC/ET/XXXIII/104
      bail; Pois, Nicolas de; La Haye, René de; Cramoisy, Sébastien; Perrichon, Guillaume; Mougeot, Toussaint; élu local; administrateur
    - Bail de la ferme de Massy par l'Hôtel-Dieu de Paris représenté par Matthieu Molé, chevalier, conseiller du roi en ses conseils d'Etat et privé, premier président au Parlement de Paris, seigneur de Champlâtreux et autres lieux, Nicolas de Pois, bourgeois de Paris, Philippe Pietre, avocat en Parlement, René de La Haye, Sébastien Cramoisy, anciens échevins de Paris, Charles Robineau, conseiller, notaire et secrétaire du roi et de ses finances, Guillaume Perrichon, bourgeois de Paris, Jean Leconte, conseiller ordinaire du roi en ses conseils, tous gouverneurs de l'Hôtel-Dieu de Paris, à Claude Marchais, laboureur, demeurant à présent en lad. ferme., 15 juin 1650; MC/ET/XXXIII/104
      bail; Molé, Matthieu; Pois, Nicolas de; Pietre, Philippe; La Haye, René de; Cramoisy, Sébastien; Robineau, Charles; Perrichon, Guillaume; Leconte, Jean; Marchais, Claude; conseiller d'Etat (Ancien Régime); président au parlement (Ancien Régime); avocat au parlement (Ancien Régime); élu local; administrateur; agriculteur
    - Accord entre l'Hôtel-Dieu de Paris représenté par Matthieu Molé, chevalier, conseiller du roi en ses conseils d'Etat et privé, premier président au Parlement de Paris, seigneur de Champlâtreux et autres lieux, René de La Haye, Philippe Pietre, avocat en Parlement, Sébastien Cramoisy, ancien échevin de Paris, Guillaume Perrichon, bourgeois de Paris, tous gouverneurs de l'Hôtel-Dieu de Paris, d'une part, et Claude Besnard, écuyer, seigneur de La Cave, gouverneur des pages de la Grande Ecurie du roi, demeurant à La Cave près Orléans, étant de présent à Paris logé en la Grande Ecurie, d'autre part., 17 juin 1650; MC/ET/XXXIII/104
      accord; Molé, Matthieu; La Haye, René de; Pietre, Philippe; Cramoisy, Sébastien; Perrichon, Guillaume; Besnard, Claude; conseiller d'Etat (Ancien Régime); président au parlement (Ancien Régime); avocat au parlement (Ancien Régime); élu local; administrateur
    - Bail par l'Hôtel-Dieu de Paris représenté par Nicolas de Pois, bourgeois de Paris, Philippe Pietre, avocat en Parlement, René de La Haye, Sébastien Cramoisy, anciens échevins de Paris, Guillaume Perrichon, bourgeois de Paris, tous gouverneurs de l'Hôtel-Dieu de Paris, à Benoît Dode, maître d'hôtel de M. du Tillet, conseiller en la cour., 18 juin 1650; MC/ET/XXXIII/104
      bail; Pois, Nicolas de; Pietre, Philippe; La Haye, René de; Cramoisy, Sébastien; Perrichon, Guillaume; Dode, Benoît; Du Tillet (M.); avocat au parlement (Ancien Régime); élu local; maître d'hôtel; administrateur
    - Quittance par l'Hôtel-Dieu de Paris représenté par René de La Haye, bourgeois de Paris, Philippe Pietre, avocat en Parlement, Sébastien Cramoisy, ancien échevin de Paris, Charles Robineau, conseiller et secrétaire du roi, Guillaume Perrichon, bourgeois de Paris, tous gouverneurs de l'Hôtel-Dieu de Paris, à Laurent Ozon, conseiller et élu à Montargis, demeurant à Montargis, étant de présent à Paris logé rue du Franc-Murier, et alii., 28 juin 1650; MC/ET/XXXIII/104
      quittance; Montargis (Loiret); La Haye, René de; Pietre, Philippe; Cramoisy, Sébastien; Robineau, Charles; Perrichon, Guillaume; Ozon, Laurent; avocat au parlement (Ancien Régime); élu local; administrateur
    - Bail des terres de Coudreuil par l'Hôtel-Dieu de Paris représenté par Matthieu Molé, chevalier, conseiller du roi en ses conseils d'Etat et privé, premier président au Parlement de Paris, seigneur de Champlâtreux et autres lieux, Nicolas de Pois, bourgeois de Paris, Philippe Pietre, avocat en Parlement, René de La Haye, Sébastien Cramoisy, anciens échevins, Guillaume Perrichon, bourgeois de Paris, Jean Leconte, conseiller ordinaire du roi en ses conseils, tous gouverneurs de l'Hôtel-Dieu de Paris, à Antoine Routier, verdier hérédital de la forêt de Bord, vicomté du Pont de Larche, demeurant au village de Valdreuil près du pont de Larche, étant de présent à Paris., 1er juillet 1650; MC/ET/XXXIII/104
      bail; Molé, Matthieu; Pois, Nicolas de; Pietre, Philippe; La Haye, René de; Cramoisy, Sébastien; Perrichon, Guillaume; Leconte, Jean; Routier, Antoine; conseiller d'Etat (Ancien Régime); président au parlement (Ancien Régime); avocat au parlement (Ancien Régime); élu local; administrateur
    - Bail de dîme par l'Hôtel-Dieu de Paris représenté par Matthieu Molé, chevalier, conseiller du roi en ses conseils d'Etat et privé, premier président au Parlement de Paris, seigneur de Champlâtreux et autres lieux, Nicolas de Pois, bourgeois de Paris, Philippe Pietre, avocat en Parlement, René de La Haye, Sébastien Cramoisy, anciens échevins, Charles Robineau, conseiller et secrétaire du roi, maison et couronne de France et de ses finances, Guillaume Perrichon, bourgeois de Paris, tous gouverneurs de l'Hôtel-Dieu de Paris, à Gabriel Donon, laboureur, demeurant au village de Vitry, étant de présent à Paris., 1er juillet 1650; MC/ET/XXXIII/104
      bail; Molé, Matthieu; Pois, Nicolas de; Pietre, Philippe; La Haye, René de; Cramoisy, Sébastien; Robineau, Charles; Perrichon, Guillaume; Donon, Gabriel; conseiller d'Etat (Ancien Régime); président au parlement (Ancien Régime); avocat au parlement (Ancien Régime); élu local; administrateur; agriculteur
    - Marché entre l'Hôtel-Dieu de Paris représenté par Nicolas de Pois, Philippe Pietre, avocat en Parlement, René de La Haye, Sébastien Cramoisy, bourgeois et anciens échevins de Paris, Guillaume Perrichon, bourgeois de Paris, Jean Leconte, conseiller du roi en ses conseils, tous gouverneurs de l'Hôtel-Dieu de Paris, d'une part, et André Osmont, maître des coches de Caen à Paris et messager de Bayeux à Paris, demeurant à Paris, rue Bethisi, à l'image de Saint-Pierre, paroisse Saint-Germain-l'Auxerrois., 8 juillet 1650; MC/ET/XXXIII/104
      marché; Caen (Calvados); Bayeux (Calvados); Béthisy (rue); Pois, Nicolas de; Pietre, Philippe; La Haye, René de; Cramoisy, Sébastien; Perrichon, Guillaume; Leconte, Jean; Osmont, André; avocat au parlement (Ancien Régime); élu local; administrateur
    - Mise en apprentissage de Jean Tissier chez Jean Levasseur, maître menuisier, demeurant à Paris, rue de Gesvres, paroisse Saint-Jacques-de-la-Boucherie., 15 juillet 1650; MC/ET/XXXIII/104
      contrat d'apprentissage; Tissier, Jean; Levasseur, Jean; menuisier
    - Mise en apprentissage d'Antoine Bourdier, fils de feu Martin Bourdier, maître cordonnier, chez Toussaint Hoé, maître cordonnier, demeurant à Paris, en la Ville Neuve, paroisse Notre-Dame-de-Bonne-Nouvelle., 15 juillet 1650; MC/ET/XXXIII/104
      contrat d'apprentissage; Bourdier, Antoine; Bourdier, Martin; Hoé, Toussaint; cordonnier
    - Procuration pour les foi et hommage de la ferme d'Aubret, faite par Antoine Bourse, bourgeois de Paris, demeurant à Paris, au Parvis Notre-Dame, paroisse Saint-Christophe., 15 juillet 1650; MC/ET/XXXIII/104
      procuration; Notre-Dame (parvis); Bourse, Antoine
    - Bail de la ferme de Mitry par l'Hôtel-Dieu de Paris représenté par Matthieu Molé, chevalier, conseiller du roi en ses conseils, premier président du Parlement de Paris, seigneur de Champlâtreux et autres lieux, Philippe Pietre, avocat en Parlement, Nicolas de Pois, René de La Haye, Sébastien Cramoisy, anciens échevins de Paris, Charles Robineau, conseiller et secrétaire du roi, Jean Leconte, conseiller ordinaire du roi en ses conseils, Nicolas de Pois, bourgeois de Paris, tous gouverneurs de l'Hôtel-Dieu de Paris, à Jean Decan, laboureur, demeurant à Mitry, étant de présent à Paris., 15 juillet 1650; MC/ET/XXXIII/104
      bail; Molé, Matthieu; Pietre, Philippe; Pois, Nicolas de; La Haye, René de; Cramoisy, Sébastien; Robineau, Charles; Leconte, Jean; Pois, Nicolas de; Decan, Jean; conseiller d'Etat (Ancien Régime); président au parlement (Ancien Régime); avocat au parlement (Ancien Régime); élu local; administrateur; agriculteur
    - Mainlevée par l'Hôtel-Dieu de Paris représenté par Nicolas de Pois, bourgeois de Paris, Philippe Pietre, avocat en Parlement, Sébastien Cramoisy, ancien échevin de Paris, Guillaume Perrichon, bourgeois de Paris, tous gouverneurs de l'Hôtel-Dieu de Paris, à Louis Decan, gouverneur de la ferme à Saint-Mesnis, demeurant à Mitry, étant de présent à Paris logé au Colombier devant Saint-Martin-des-Champs., 20 juillet 1650; MC/ET/XXXIII/104
      mainlevée; Pois, Nicolas de; Pietre, Philippe; Cramoisy, Sébastien; Perrichon, Guillaume; Decan, Louis; avocat au parlement (Ancien Régime); élu local; administrateur
    - Mise en apprentissage de Marc Desjardins chez Jean Chappron, maître tapissier, demeurant à Paris, rue du Bourg-l'Abbé, paroisse Saint-Leu-Saint-Gilles., 20 juillet 1650; MC/ET/XXXIII/104
      contrat d'apprentissage; Desjardins, Marc; Chappron, Jean; tapissier
    - Délivrance de legs par Michel Calue, conseiller et maître d'hôtel ordinaire du roi, demeurant à Paris, rue des Petits-Champs, paroisse Saint-Eustache, neveu et légataire universel d'Alphonse de Lope, conseiller et maître d'hôtel ordinaire du roi, à l'Hôtel-Dieu de Paris représenté par Matthieu Molé, chevalier, conseiller du roi en ses conseils, premier président au Parlement de Paris, seigneur de Champlâtreux et autres lieux, Nicolas de Pois, bourgeois de Paris, Philippe Pietre, avocat en Parlement, René de La Haye, Sébastien Cramoisy, anciens échevins de Paris, Guillaume Perrichon, bourgeois de Paris, tous gouverneurs de l'Hôtel-Dieu de Paris., 20 juillet 1650; MC/ET/XXXIII/104
      Petits-Champs (rue des); Calue, Michel; Lope, Alphonse de; Molé, Matthieu; Pois, Nicolas de; Pietre, Philippe; La Haye, René de; Cramoisy, Sébastien; Perrichon, Guillaume; maître d'hôtel; conseiller d'Etat (Ancien Régime); président au parlement (Ancien Régime); avocat au parlement (Ancien Régime); élu local; administrateur
    - Procuration par l'Hôtel-Dieu de Paris représenté par Nicolas de Pois, bourgeois de Paris, Philippe Pietre, avocat en Parlement, René de La Haye, bourgeois de Paris, Sébastien Cramoisy, ancien échevin de Paris, Guillaume Perrichon, bourgeois de Paris, tous gouverneurs de l'Hôtel-Dieu de Paris, contre Guyon Denis, dit Labergerie, demeurant en la paroisse de Partainaille, vicomté de Coutances., 20 juillet 1650; MC/ET/XXXIII/104
      procuration; Pois, Nicolas de; Pietre, Philippe; La Haye, René de; Cramoisy, Sébastien; Perrichon, Guillaume; Denis dit Labergerie, Guyon; avocat au parlement (Ancien Régime); élu local; administrateur
    - Mise en apprentissage de Jean Creve, fils de Christophe Creve et de Marie Ambroise, chez Guillaume Brechemier, maître tapissier, demeurant à Paris, rue Beaubourg, paroisse Saint-Nicolas-des-Champs., 27 juillet 1650; MC/ET/XXXIII/104
      contrat d'apprentissage; Beaubourg (rue); Creve, Jean; Creve, Christophe; Ambroise, Marie; Brechemier, Guillaume; tapissier
    - Mise en apprentissage de Jacques Havoine, fils de Pierre Havoine et de Jeanne, chez François Le Couvreur, maître arquebusier, demeurant à Paris, rue Neuve Saint-Louis, paroisse Saint-Barthélemy., 27 juillet 1650; MC/ET/XXXIII/104
      contrat d'apprentissage; Neuve-Saint-Louis (rue); Havoine, Jacques; Havoine, Pierre; Havoine, Jeanne; Le Couvreur, François; militaire
    - Mise en apprentissage de Pierre Couret, fils de Christophe Couret et d'Anne Dein, chez Pierre Lemoyne, maître cordonnier, demeurant à Paris, rue du Triplet, paroisse Saint-Nicolas-des-Champs., 27 juillet 1650; MC/ET/XXXIII/104
      contrat d'apprentissage; Couret, Pierre; Couret, Christophe; Dein, Anne; Lemoyne, Pierre; cordonnier
    - Bail de la ferme de Compan par l'Hôtel-Dieu de Paris représenté par Matthieu Molé, chevalier, conseiller du roi en ses conseils, premier président au Parlement de Paris, seigneur de Champlâtreux et autres lieux, Nicolas de Pois, bourgeois de Paris, Philippe Pietre, avocat en Parlement, Sébastien Cramoisy, ancien échevin de Paris, Charles Robineau, conseiller et secrétaire du roi, maison et couronne de France et de ses finances, Guillaume Perrichon, bourgeois de Paris, Jean Leconte, conseiller du roi en ses conseils, tous gouverneurs de l'Hôtel-Dieu de Paris, à François Berson, laboureur demeurant au Tremblay, étant de présent à Paris. -., 29 juillet 1650 - 19 mai 1651; MC/ET/XXXIII/104
      A la suite: 1651, 19 mai. Cautionnement de François Birson par Marie Le Brûlé, veuve de Marc Berson, laboureur de La Veniard, étant de présent à Paris logée à l'image rue Saint-Martin proche Saint-Nicolas-des-Champs
      bail; cautionnement; Saint-Martin (image); Saint-Martin (rue); Molé, Matthieu; Pois, Nicolas de; Pietre, Philippe; Cramoisy, Sébastien; Robineau, Charles; Perrichon, Guillaume; Leconte, Jean; Berson, François; Le Brûlé, Marie; Barson, Marc; conseiller d'Etat (Ancien Régime); président au parlement (Ancien Régime); avocat au parlement (Ancien Régime); élu local; administrateur; agriculteur
    - Procuration par l'Hôtel-Dieu de Paris représenté par Nicolas de Pois, bourgeois de Paris, Sébastien Cramoisy, ancien échevin de Paris, Guillaume Perrichon, bourgeois de Paris, Jean Leconte, conseiller ordinaire du roi en ses conseils, tous gouverneurs de l'Hôtel-Dieu de Paris, à Martin Leprestre, maître imprimeur à Paris., 3 août 1650; MC/ET/XXXIII/104
      procuration; Pois, Nicolas de; Cramoisy, Sébastien; Perrichon, Guillaume; Leconte, Jean; Leprestre, Martin; élu local; administrateur; imprimeur
    - Bail des censives de Montlhéry par l'Hôtel-Dieu de Paris représenté par Matthieu Molé, chevalier, conseiller du roi en ses conseils, premier président du Parlement de Paris, seigneur de Champlâtreux et autres lieux, Nicolas de Pois, bourgeois de Paris, Philippe Pietre, avocat en Parlement, René de La Haye, Sébastien Cramoisy, anciens échevins de Paris, Charles Robineau, conseiller et secrétaire du roi, Guillaume Perrichon, bourgeois de Paris, Jean Leconte, conseiller ordinaire du roi en ses conseils, tous gouverneurs de l'Hôtel-Dieu de Paris, à Antoine Hirny, sergent royal à Montlhéry, demeurant à Montlhéry, étant de présent à Paris., 5 août 1650; MC/ET/XXXIII/104
      bail; Molé, Matthieu; Pois, Nicolas de; Pietre, Philippe; La Haye, René de; Cramoisy, Sébastien; Perrichon, Guillaume; Leconte, Jean; Hirny, Antoine; conseiller d'Etat (Ancien Régime); président au parlement (Ancien Régime); avocat au parlement (Ancien Régime); élu local; administrateur
    - Mise en apprentissage de Jean Quenat, fils de Simon Quenat et de Michelle Landois, chez Nicolas d'Haustraine, maître peinier, demeurant à Paris, rue de la Barillerie, paroisse Saint-Barthélemy., 12 août 1650; MC/ET/XXXIII/104
      contrat d'apprentissage; Barillerie (rue de la); Quenat, Jean; Quenat, Simon; Landois, Michelle; Haustraine, Nicolas d'
    - Cautionnement par Antoine Avril, seigneur du Vau, demeurant à Angers, étant de présent à Paris logé au bout du pont Saint-Michel, à l'image Saint-Louis, paroisse Saint-André-des-Arts, pour Jacques de Hainault, bourgeois de Paris, envers l'Hôtel-Dieu et la Congrégation des prêtres pour la mission représentée par Vincent de Paul, 19 août 1650; MC/ET/XXXIII/104
      Acte signé par saint Vincent de Paul.
      cautionnement; Angers (Maine-et-Loire); Saint-Michel (pont); Avril, Antoine; Hainault, Jacques de; Vincent de Paul (saint)
    - Bail à ferme des aides et du huitième de la ville d'Angers. L'Hôtel-Dieu de Paris et la congrégation des prêtres pour la mission, donataires de ces droits venant du commandeur de Sillery les baillent à Jacques de Hainault, bourgeois de Paris, demeurant à Paris, rue Saint-Victor, paroisse Saint-Nicolas-du-Chardonnet. L'Hôtel-Dieu de Paris est représenté par ses gouverneurs, Matthieu Molé, chevalier, conseiller du roi en ses conseils, premier président au Parlement de Paris, seigneur de Champlâtreux et autres lieux, Nicolas de Pois, bourgeois de Paris, Philippe Pietre, avocat en Parlement, René de La Haye, Sébastien Cramoisy, anciens échevins de Paris, Charles Robineau, conseiller et secrétaire du roi, Guillaume Perrichon, bourgeois de Paris, Jean Leconte, conseiller ordinaire du roi en ses conseils. la Congrégation des prêtres pour la mission est représentée par Vincent de Paul prêtre, supérieur général de la congrégation., 19 août 1650; MC/ET/XXXIII/104
      bail; Saint-Victor (rue); Molé, Matthieu; Pois, Nicolas de; Pietre, Philippe; La Haye, René de; Cramoisy, Sébastien; Perrichon, Guillaume; Leconte, Jean; Hainault, Jacques de; Vincent de Paul (saint); Sillery (commandeur de); président au parlement (Ancien Régime); avocat au parlement (Ancien Régime); élu local; administrateur